【裁判字號】    97,訴,1310
【裁判日期】    970930
【裁判案由】    毒品危害防制條例
【裁判全文】
臺灣基隆地方法院刑事判決              97年度訴字第1310號
公  訴  人  臺灣基隆地方法院檢察署檢察官
被      告  乙○○
上列被告因違反毒品危害防制條例案件，經檢察官提起公訴（97
年度毒偵字第1999號），於本院準備程序進行中，被告就被訴之
事實為有罪之陳述，本院合議庭乃裁定由受命法官獨任依簡式審
判程序進行審理，並判決如下：
    主  文
乙○○施用第一級毒品，累犯，處有期徒刑捌月。
    犯罪事實
一、乙○○前因施用毒品案件，經2 次觀察、勒戒後，均認無繼
    續施用毒品之傾向，分別於民國88年5月21日及89年3月7 日
    執行完畢釋放，並先後經臺灣基隆地方法院檢察署檢察官以
    88年度偵字第2785號及89年度毒偵字第697 號不起訴處分確
    定；復因施用第一、二級毒品案件，經本院以92年度毒聲字
    第157號裁定令入戒治處所強制戒治，於93年1月9 日因法律
    修正報結出監，同案並經臺灣高等法院以92年度上訴字第25
    01號判決分別判處有期徒刑7月、5月，應執行有期徒刑10月
    確定，於93年11月4 日因縮刑期滿執行完畢；再因施用第一
    、二級毒品案件，經觀察、勒戒後，因認有繼續施用毒品之
    傾向，由本院以95年度毒聲字第84號裁定令入戒治處所強制
    戒治，於96年1月15 日因無繼續戒治之必要而執行完畢釋放
    ，並經前開檢察署檢察官以96年度戒毒偵字第1 號不起訴處
    分確定。另因竊盜案件，經本院分別以94年度易字第428 號
    及95年度易字第62號判決判處有期徒刑7月及10 月確定，嗣
    經本院以96年度聲減字第625號裁定分別減刑為有期徒刑3月
    15日及5月，應執行有期徒刑8月15日，於96年12 月3日縮刑
    期滿執行完畢；再因施用第一級毒品案件，經本院於97年8
    月29日以97年度訴字第1121號判決判處有期徒刑7 月（施用
    毒品時間係97年4月21 日）。詎乙○○猶不知戒斷毒癮，復
    基於同時施用第一級及第二級毒品之犯意，於97年5月12 日
    晚上7時許，在其位於臺北縣金山鄉重和村林口31 號住處，
    以將第一級毒品海洛因與第二級毒品安非他命共同置於注射
    針筒內摻水後，以注射手臂方式，同時施用第一級毒品海洛
    因及第二級毒品安非他命1次，嗣為警在同年月14日晚上7時
    許，在上開住處搜索時查獲，經乙○○同意採驗其尿液結果
    呈安非他命、甲基安非他命、嗎啡及可待因陽性反應，而悉
    上情。
二、案經臺北縣政府警察局金山分局報告臺灣基隆地方法院檢察
    署檢察官偵查起訴。
    理  由
一、程序事項：
    本件被告乙○○所犯者非為死刑、無期徒刑、最輕本刑為3
    年以上有期徒刑之罪或高等法院管轄第一審案件，其於準備
    程序進行中，先就被訴事實為有罪之陳述，經告知其簡式審
    判程序之旨，並聽取公訴人、被告之意見後，本院依刑事訴
    訟法第273條之1第1 項之規定，裁定由受命法官獨任進行簡
    式審判程序，合先敘明。
二、認定事實所依據之證據及理由：
    (一)被告自白：被告於本院審理中自白其於上開時、地，以一
      個注射針筒注射手臂方式同時施用第一級毒品海洛因及第
      二級毒品安非他命1 次之犯行事實，其任意自白核與下列
      事證相符，應堪採為證據。
    (二)尿液檢驗結果：
      臺灣檢驗科技股份有限公司濫用藥物檢驗報告乙紙（附於
      偵查卷第9 頁），可證經被告同意所採集之被告尿液檢體
      送驗結果呈安非他命（876ng/ml）、甲基安非他命（2424
      ng/ml）、嗎啡（23180ng/ml）、可待因（2404ng/ml）陽
      性反應。
    (三)臺灣高等法院被告全國前案紀錄表附卷可參，足認被告確
      有如事實欄所載之觀察勒戒及徒刑之執行等事實。
    (四)上開補強證據已足資擔保被告於本院審理時所為之上開任
      意性自白具有相當程度之真實性，而得使本院確信被告前
      述自白之犯罪事實確屬真實，從而依刑事訴訟法第156 條
      第1 項「被告之自白，非出於強暴、脅迫、利誘、詐欺、
      疲勞訊問、違法羈押或其他不正之方法，且與事實相符者
      ，得為證據。」及第2 項「被告或共犯之自白，不得作為
      有罪判決之唯一證據，仍應調查其他必要之證據，以察其
      是否與事實相符。」規定，本院自得依被告前述自白及各
      該補強證據認定被告確有同時施用第一級毒品海洛因及第
      二級毒品甲基安非他命1 次之犯行。本件事證明確，被告
      之犯行堪以認定。
三、論罪及科刑之理由：
  (一)查海洛因及安非他命、甲基安非他命分別係毒品危害防制條
    例所列管之第一級及第二級毒品，此為該條例第2條第2項第
    1 款、第2 款所明定。核被告所為，係犯毒品危害防制條例
    第10條第1項之施用第一級毒品罪、同條第2項之施用第二級
    毒品罪。被告持有第一級毒品、第二級毒品之低度行為，應
    分別為施用第一級、第二級毒品之高度行為所吸收，均不另
    論罪。被告以一個注射針筒注射手臂方式，同時施用第一級
    毒品及第二級毒品之行為，係以一行為觸犯構成要件不同之
    二罪名，為想像競合犯，應依刑法第55條規定，從一重之施
    用第一級毒品罪論處。
  (二)查被告曾有如前所述之犯罪科刑及刑之執行情形，此有臺灣
    高等法院被告前案紀錄表在卷可稽，其於有期徒刑執行完畢
    後，5 年以內，故意再犯本起最重本刑有期徒刑以上之罪，
    為累犯，應依刑法第47條第1項規定，加重其刑。
  (三)爰審酌立法院於86年10月30日三讀通過於87年5月20 日公布
    ，同年月22日生效之毒品危害防制條例，該條例對於施用毒
    品之被告改以治療、矯治為目的，非重在處罰，是被告違反
    本罪實係基於「病患性」行為，而對他人甚少損害，然被告
    前曾因施用毒品，經送觀察勒戒、強制戒治及判決執行，有
    上開前案紀錄表為憑，素行非佳，經警查獲後仍未戒絕，如
    前次輕度量刑就被告言已無法收矯治之效在衡量被告其餘犯
    罪之動機、目的、犯罪時所受之刺激、犯罪之手段、犯人之
    生活狀況、品行、智識程度、犯罪所生之危險或損害、犯罪
    後已主動參加美沙冬替代療法治療等一切情狀，判處如主文
    所示之刑。
據上論斷，應依刑事訴訟法第273條之1第1項、第299條第1 項前
段，毒品危害防制條例第23條第2項、第10條第1項、第2 項，刑
法第11條、第55條、第47條第1項，判決如主文。
本案經檢察官甲○○到庭執行職務。
中    華    民    國    97    年    9    月    30     日
                  刑事第三庭法    官  林淑鳳
以上正本證明與原本無異。
如不服本判決應於收受本判決後10日內向本院提出上訴書狀，其
未敘述上訴理由者，並得於提起上訴後10日內向本院補提理由書
狀（均須按他造當事人之人數附繕本）「切勿逕送上級法院」。
中    華    民    國    97    年    10    月    2     日
                            書 記 官  王靜敏
附錄論罪法條：
毒品危害防制條例第10條第1項、第2項
施用第一級毒品者，處 6 月以上 5 年以下有期徒刑。
施用第二級毒品者，處 3 年以下有期徒刑。


司法院資訊處製作；財團法人民間司法改革基金會備份。
